最高法院刑事判決　　　　　　一○○年度台上字第五四三八號
上　訴　人　李世昌
上列上訴人因違反毒品危害防制條例案件，不服台灣高等法院台
中分院中華民國一○○年八月十日第二審判決（一○○年度上訴
字第一三七八號，起訴案號：台灣彰化地方法院檢察署一○○年
度毒偵字第五三五號），提起上訴，本院判決如下：
    主  文
上訴駁回。
    理  由
按刑事訴訟法第三百七十七條規定，上訴於第三審法院，非以判
決違背法令為理由，不得為之。是提起第三審上訴，應以原判決
違背法令為理由，係屬法定要件。如果上訴理由書狀並未依據卷
內訴訟資料，具體指摘原判決不適用何種法則或如何適用不當，
或所指摘原判決違法情事，顯與法律規定得為第三審上訴理由之
違法情形，不相適合時，均應認其上訴為不合法律上之程式，予
以駁回。本件原判決係以依刑事訴訟法第三百五十條、第三百六
十一條、第三百六十二條、第三百六十七條規定，不服地方法院
之第一審判決而上訴者，須提出上訴書狀，並應敘述具體理由，
為上訴必備之程式。倘雖提出上訴理由，但所提非屬具體理由者
，則由第二審法院以上訴不合法律上之程式，判決駁回。而所謂
具體理由，必係依據卷內既有訴訟資料或提出新事證，指摘或表
明第一審判決有何採證認事、用法或量刑等足以影響判決本旨之
不當或違法，而構成應予撤銷之具體事由，始克當之。上訴人李
世昌因違反毒品危害防制條例案件，不服第一審依想像競合犯，
從一重論處其施用第一級毒品罪刑（累犯）之判決，提起第二審
上訴。惟其上訴書狀所載第二審上訴理由僅略以：「被告因一時
失慮誤觸刑章，後悔不已，原審量刑顯屬過重，爰請求撤銷原判
決，從輕量刑，以勵自新」云云，對於第一審判決究有何具體事
由致判決不當或違法，無一語涉及，顯未依據卷內既有訴訟資料
或提出新事證，指摘或表明第一審判決採證認事、用法或量刑等
有何足以影響判決本旨之不當或違法。因認上訴人提起第二審上
訴未以書狀敘述具體理由，乃依上開規定，不經言詞辯論，判決
駁回其第二審上訴。從形式上觀察，並無任何違背法令之處。上
訴人第三審上訴意旨仍僅以刑之量定固屬法院之職權，然此項裁
量權之行使，除應審酌刑法第五十七條各款所列等一切情狀外，
並應合於比例原則，若有情堪憫恕之情形，並應適用刑法第五十
九條規定予以減刑。爰請求就上訴人所犯施用第一級毒品罪，依
刑法第五十九條減輕其刑，並審酌刑法第五十七條所列之上訴人
犯罪動機、目的、手段及犯後態度等一切情狀，予以從輕量刑云
云。純係表達其個人主觀上對法院量刑之期待，屬關於量刑實體
事項之主張，與原審所為以上訴人在第二審之上訴不合法律上程
式為由駁回其上訴之程序判決無涉，客觀上亦顯不足據以辨認原
判決已具備違背法令之形式要件。依上揭說明，本件第三審上訴
不合法律上之程式，應予駁回。又本件為程序判決，第三審上訴
意旨請求本院援引刑法第五十九條減刑並從輕量刑部分，自無從
審酌，併此敘明。
據上論結，應依刑事訴訟法第三百九十五條前段，判決如主文。
中    華    民    國  一○○  年    十    月    五    日
                      最高法院刑事第一庭
                          審判長法官  張  淳  淙  
                                法官  劉  介  民  
                                法官  蔡  彩  貞  
                                法官  洪  昌  宏  
                                法官  徐  昌  錦  
本件正本證明與原本無異
                                      書  記  官  
中    華    民    國  一○○  年    十    月    七    日
                                                      V